臺灣高等法院交通事件裁定　　　　　　 93年度交抗字第939號
抗　告　人　甲○○
即受處分人
上列抗告人因違反道路交通管理處罰條例案件，不服臺灣板橋地
方法院，中華民國93年11月19日所為裁定（93年度交聲字第1567
號），提起抗告，本院裁定如下：
    主  文
抗告駁回。
    理  由
一、本件原裁定以抗告人即受處分人聲明異議意旨略以異議人即
    受處分人甲○○於民國九十三年八月二十三日下午五時許，
    駕駛車號六四一六—ＦＧ號自小客車，由台北縣新莊市○○
    路往環河路方向行駛，行經中正路口時仍是綠燈，前方交通
    亦無顯著壅塞，異議人乃繼續行駛，詎行駛至中正路口中央
    時，前面車輛突然停止，異議人亦被迫停止於路口中央，後
    燈號轉變為紅燈，異議人遵守燈號而停止行駛，待燈號轉變
    為綠燈後再行駛，不料，卻遭值勤員警以紅燈超越停止線臨
    停舉發，為此聲明異議。原處分機關交通部公路總局台北區
    監理所裁罰事實及意見略以台北縣警察局新莊分局值勤員警
    於九十三年八月二十三日，在台北縣新莊市○○路與思源路
    口，查獲車號六四一六—ＦＧ號自用小客車因「紅燈超越停
    止線臨停」，遂以北縣警交字第Ｃ0000000號違反
    道路交通管理事件通知單逕行舉發之。本件異議人違規事實
    明確，值勤員警爰依道路交通管理處罰條例第六十條第二項
    第三款規定舉發，異議人對原舉發疑義，調查後裁決以法定
    罰鍰處分等語。訊據異議人甲○○固不否認其所駕駛上開車
    輛有於案發時地因燈號轉變為紅燈而停止在路中間之事實，
    惟矢口否認有何違規之行為，辯稱當天是下班的時間，車子
    很多，我沒有闖紅燈，我是走綠燈，走一半才變成紅燈，燈
    號轉變成紅燈的時候，因為前面的車子很多，我無法過去，
    我的車子停在路中間。沒有保持路口淨空是因為每一部車都
    是這樣子開。我當時車上載滿東西，不可能開很快，當時我
    的車子前面有車子，當時員警說你衝得過就衝過去，我也搞
    不清楚，我是闖紅燈或是紅燈越線。員警就說開一張比較便
    宜的紅燈越線云云。惟經本件舉發員警即證人陳奇宏到庭結
    證稱本件罰單是我開的。當時我正在值勤，時間是下午五時
    到七時，在中正、思源路口。當時異議人所開的車子前面完
    全沒有車，已經變燈，我剛好站在他的對面路口。我已經指
    揮和他垂直方向的車子可以綠燈通行，當時他的車道已經變
    成紅燈，遇到黃燈他沒有減速，還沒有過完停止線就已經變
    成紅燈，後來他因為過不了，才緊急煞車。他的車子前方至
    少三十公尺以上都沒有其他的車子，他的車子就停在路口中
    間，當時我有請他轉彎，但是他不願意，他等綠燈開過來，
    我們才告發等語。以證人陳奇宏係台北縣警察局新莊分局交
    通隊警員，平日職司犯罪偵查及道路交通管理、維護交通秩
    序之指揮稽查等工作，其與異議人間，素昧平生又無怨隙，
    殊無甘冒偽證罪責，故為不實舉發之理由存在，證人陳奇宏
    之證詞自屬可採，足認異議人所駕駛之上開車輛於右揭時地
    ，確有因紅燈超越停止線臨停之駕駛汽車不遵守道路交通標
    線、號誌指示之違規行為甚明，異議人上開所辯，要屬事後
    空言避就推諉卸責之詞，殊無可採。從而，原處分機關依道
    路交通管理處罰條例第六十條第二項第三款及第六十三條第
    一項第一款規定，對上開車輛駕駛人即異議人裁處罰鍰新臺
    幣九百元並記違規點數一點，核無違誤。本件異議人之聲明
    異議為無理由，應予駁回。
二、抗告意旨略以案發時之實際狀況抗告人已於庭上供述甚明，
    然舉發員警即證人陳奇宏之證詞顯非真實，實有待查明真實
    狀況，或作實地實驗交通實況之必要等。
三、按汽車駕駛人，駕駛汽車不遵守道路交通標誌、標線、號誌
    之指示者，而本章各條無處罰之規定者，處新臺幣九百元以
    上一千八百元以下罰鍰；汽車駕駛人違反第六十條第二項第
    一款至第三款情形之一者，各記違規點數一點，道路交通管
    理處罰條例第六十條第二項第三款及第六十三條第一項第一
    款分別定有明文。又按停止線，用以指示行駛車輛停止之界
    限，車輛停止時，其前懸部分不得伸越該線；車輛面對圓形
    紅燈表示禁止通行，不得超越停止線或進入路口；道路交通
    標誌標線號誌設置規則第一百七十條第一項前段、第二百零
    六條第五款分別定有明文。查抗告人即受處分人甲○○於九
    十三年八月二十三日十七時四十八分，在台北縣新莊市○○
    路與思源路口駕駛車號六四一六—ＦＧ號自用小客車因「紅
    燈超越停止線臨停」等事實，業據證人即警員陳奇宏到證述
    明確，並有舉發違反道路交通管理事件通知單在卷可稽，且
    抗告人於原審亦承認燈號轉變成紅燈的時候，我的車子停在
    路中間，沒有保持路口淨空是因為每一部車都是這樣子開等
    ，又本件並無任何積極證據足以證明該執勤員警之舉發係屬
    虛偽，或使人足信該名員警有何不可採之品性證據或前科證
    據存在，抗告人亦未提出該名執勤員警之舉發確屬不實之相
    關證據以供調查，尚難僅憑抗告人之片面指述遽認本件有濫
    行取締之情形；則執勤員警本其維護交通秩序安全職責所為
    之依法舉發，自應受到合法正確之推定。本件抗告人違規之
    事實明確，抗告人聲請作實地實驗交通實況，因事證已明，
    且當時之交通狀況已不復存在，核無必要，原裁定認原處分
    機關援引前開規定對抗告人裁處罰鍰新臺幣九百元並記違規
    點數一點，核無違誤而駁回抗告人於原審之異議，揆諸前揭
    之規定，並無不當，抗告人之抗告為無理由，應予駁回。
四、依道路交通管理處罰條例第八十九條，道路交通案件處理辦
法第二十六條，刑事訴訟法第四百十二條裁定如主文。
中　　華　　民　　國　　94　　年　　3 　　月　　2 　　日
                  交通法庭    審判長法  官  陳正雄
                                    法  官  黃金富
                                    法  官  許宗和
以上正本證明與原本無異。
不得再抗告。
                                    書記官  沈秀容
中　　華　　民　　國　　94　　年　　3 　　月　　4 　　日
